臺灣高雄地方法院刑事判決　　　　　　　 94年度訴字第830號
公　訴　人　臺灣高雄地方法院檢察署檢察官
被　　　告　甲○○　男　23歲.
選任辯護人　鄭國安律師
　　　　　　吳麗珠律師
上列被告因違反槍砲彈藥刀械管制條例案件，經檢察官提起公訴
（94年度偵字第2507號），本院判決如下：
    主  文
甲○○共同未經許可，製造可發射子彈具有殺傷力之改造手槍，
處有期徒刑伍年陸月，併科罰金新台幣貳拾萬元，罰金如易服勞
役，以罰金總額與陸個月之日數比例折算沒收。
扣案之仿ＢＥＲＥＴＴＡ廠Ｍ9型半自動手槍製造之玩具手槍槍
身換裝土造金屬槍管組合而成之改造手槍壹支沒收。
    事  實
一、甲○○明知具可發射金屬或子彈具有殺傷力之各式手槍係屬
    槍砲彈藥刀械管制條例第四條第一項第一款所稱之槍枝，非
    經中央主管機關許可不得持有、製造，竟與綽號「吉仔」之
    不詳姓名成年男子基於製造可發射子彈具有殺傷力槍枝之犯
    意聯絡，由甲○○先於民國93年8月間某日，在高雄市○○
    ○路「華山玩具店」，以新台幣（下同）7000元之價格，購
    入仿ＢＥＲＥＴＴＡ廠M9型半自動手槍製造之玩具手槍1支
    ，並於同年10月間某日，在高雄市○○路東帝士85大樓附近
    ，以1萬元之代價，將該購得之玩具手槍，委由綽號「吉仔
    」之不詳姓名成年男子，利用該玩具手槍槍身換裝土造金屬
    槍管組合而成可發射適用子彈具有殺傷力之改造手槍，綽號
    「吉仔」之不詳姓名成年男子改造完成，即於同年10月底某
    日，在同一地點，將該改造完成可發射適用子彈具有殺傷力
    之改造手槍1支交予甲○○，同時附贈不具殺傷力之改造子
    彈7 顆（公訴人誤載為10顆）。嗣於94年1月21日下午4時30
    分許（公訴人誤載為94年1月24日），在高雄縣大寮鄉○○
    村○○街199巷2號，為警持搜索票查獲，扣得前開具有殺傷
    力之改造手槍1支、不具殺傷力之改造子彈7顆。
二、案經高雄市政府警察局移送台灣高雄地方法院檢察署檢察官
    偵查起訴。
    理  由
壹、程序方面
    被告甲○○否認警詢及偵查中自白之證據能力，辯稱其於警
    詢及偵查中因毒癮發作，精神狀況不佳，其自白不具有任意
    性云云。經查：
  一、被告於94年1月21日下午8時05分許接受警方詢問時有其弟
      蘇義彬在場，並且於同日下午8時45分完成詢問，在最後
      一個問題時被告自承「係出於自由意識下所陳述無誤」，
      且該次警詢時被告係坦承自行改造手槍等語，復於同日下
      午9時35 分許，警方欲再次詢問時，被告即拒絕接受詢問
      並且答稱「我累了，我想休息」等語，此有兩次調查筆錄
      在卷可查（參見警卷第6頁至第11頁），足認被告在警方
      詢問時既有親友在場，且尚知在疲累之際拒絕接受警方詢
      問，另警方亦未違反其意願而讓被告休息，被告於警詢之
      陳述自難認有何精神狀況不佳違反其意願而無證據能力之
      事由。
  二、被告另於94年1月22日上午11時4分許接受檢察官第一次訊
      問，相隔被告於94年1月21日下午9時35分拒絕警方後，已
      經過充分休息始移送台灣高雄地方法院檢察署接受訊問，
      並於訊問完畢後檢察官聲請羈押獲准，在監所內已逾13日
      後，始於同年2月4日上午10時11分許接受檢察官第二次偵
      訊，並於偵訊時被告自承身體狀況良好等情，此有2份訊
      問筆錄在卷足憑（參見偵查卷第27頁、第43頁及第45頁）
      ，依被告上開偵訊流程，並無證據顯示被告於偵查中之陳
      述係在毒癮發作之下所為，被告辯稱於警、偵訊中所為之
      自白並無證據能力，顯不足採。
貳、實體方面
  一、前揭犯罪事實，業據被告甲○○於94年2月4日偵查時供承
      不諱（參見偵查卷第43頁及第44頁），復於人犯移審至本
      院時亦確認上開自白屬實（參見本院第10頁至第11頁），
      並有改造手槍1支扣案可稽；又該改造手槍經內政部警政
      署刑事警察局鑑定結果，認係仿ＢＥＲＥＴＴＡ廠Ｍ9型
      半自動手槍製造之玩具手槍換裝土造金屬槍管組合而成之
      改造手槍，機械性能良好，可擊發適用子彈，具有殺傷力
      等情，復有內政部警政署刑事警察局94年2月23日刑鑑字
      第0940019889號槍彈鑑定書附卷足憑（參見偵查卷第49頁
      至第52頁）。
  二、被告雖於本院審理時改口供稱係直接向綽號「吉仔」之不
      詳姓名成年男子購買扣案之槍枝，並無委託其改造，在偵
      查中自白係為了交保等語。然查，被告於警詢時供述「槍
      枝我是在高雄市○○○路（夜市）乙家華山玩具店購得後
      進行改造」等語（參見警卷第8頁），復於第一次偵查中
      供述「槍管是在我家附近撿的，槍身是在高雄市六合夜市
      之華山玩具店買的，槍枝是我也是我自己改造的」等語（
      參見偵查卷第28頁），被告對於槍枝係先從華山玩具店購
      入之情節前後供述一致。另於第二次偵查中供述「（問：
      改造手槍及子彈何來？）我是在高雄市○○○路的華山玩
      具店買的，約在93年7 月、8月份時買的，我是買Ｍ9玩具
      槍1支，以7千元買．．．」、「（問：槍枝買回後如何改
      造？）我拿『吉仔』幫忙改造槍管，是買回後在10月拿給
      『吉仔』改造，在10月底改造好，連同買子彈及改造槍枝
      代價是1萬元」、「（問：何以警訊表示是你自己改造槍
      、彈）那時我怕會害到朋友」等語（參見偵查卷第43頁及
      第44頁），復於94年3月18日人犯移審本院時自白「（問
      ：是否於93年八月間某日向華山玩具行以7千元購得玩具
      手槍1支？）是」、「（問：是否於十月間再交給綽號吉
      仔之人委託改造槍枝？）是，是在三多路85樓那邊，我與
      吉仔是在電玩店認識，知道他有在製造槍枝。」、「（問
      ：後來他在十月底在三多路相同地點再交給槍、彈？）是
      的，我再付給他1萬元」等語（參見本院審理卷第11 頁）
      ，被告對於何時何地將購得之槍枝轉交綽號「吉仔」之人
      改造，復支付一萬元之代價取得扣案改造手槍等情均供述
      綦詳，亦就為何更異警詢陳述內容加以說明，且於第二次
      偵查訊問時被告並未要求交保，故被告第二次偵查訊問時
      之自白與人犯移審至本院時之自白，應較可信，至於被告
      第一次偵查訊問時供述係自己改造手槍等，旋即遭羈押，
      應即明白坦承改造手槍與是否能具保並無關係，且於第二
      次偵查訊問時被告並未提出交保之要求，是以，被告辯稱
      於偵查中係為了交保才自白等語，自難採信。
  三、此外，衡諸常情，若被告係直接向「吉仔」購買扣案改造
      手槍，被告何須另行杜撰係自己先向華山玩具店購入玩具
      手槍後，再委託「吉仔」改造槍管等情，對己顯無益處，
      與事理有違，且被告自白係請「吉仔」改造玩具手槍之槍
      管，亦與上開槍彈鑑定書所載扣案之改造手槍係換裝土造
      金屬槍管等情相符，被告第二次偵查訊問時及人犯移審至
      本院時之自白，應與事實相符，自堪採信。末查共同實施
      犯罪行為之人，在合同意思範圍以內，各自分擔犯罪行為
      之一部，相互利用他人之行為，以達其犯罪之目的者，即
      應對於全部所發生之結果共同負責。本件被告自承係因「
      阿賢」介紹，得知綽號「吉仔」之不詳姓名成年男子會改
      造槍枝，將其購得之玩具手槍交予綽號「吉仔」之不詳姓
      名男子改造，則被告與綽號「吉仔」之不詳姓名成年男子
      間，顯然在合同意思範圍以內，各自分擔犯罪行為之一部
      ，相互利用對方之行為，以達其犯罪之目的，自有製造可
      發射子彈具有殺傷力之改造手槍之犯意聯絡及行為分擔，
      本件事證明確，被告犯行已堪認定。
  四、按被告行為後，槍砲彈藥刀械管制條例業已於94年1月26
      日公布，並自同年月28日生效，該條例修正前第11條第1
      項「未經許可，製造、販賣或運輸第四條第一項第一款所
      稱其他可發射金屬或子彈具有殺傷力之各式槍砲者，處以
      五年以上有期徒刑，併科新台幣一千萬元以下罰金」之規
      定，業經移列至修正後槍砲彈藥刀械管制條例第8條第1項
      「未經許可，製造、販賣或運輸鋼筆槍、瓦斯槍、麻醉槍
      、獵槍、空氣槍或第四條第一項第一款所定其他可發射金
      屬或子彈具有殺傷力之各式槍砲者」，且法定刑係由「五
      年以上有期徒刑」修正為「處無期徒刑或五年以上十年以
      下有期徒刑」，則修正後之法定本刑重於修正前之法定本
      刑，是被告行為後，法律已有變更，比較新舊法結果，以
      舊法刑度較輕有利於被告，依刑法第2條第1項但書之規定
      ，應適用修正前之槍砲彈藥刀械管制條例第11條第1 項處
      罰。是核被告所為，犯修正前槍砲彈藥刀械管制條例第11
      條第1 項之未經許可製造可發射子彈具有殺傷力之改造手
      槍罪。被告未經許可製造可發射子彈具有殺傷之改造手槍
      部分，與綽號「吉仔」之不詳姓名成年男子間，有犯意聯
      絡及行為分擔，為共同正犯。爰審酌被告未經許可，與綽
      號「吉仔」之不詳姓名成年男子共同製造前開具有殺傷力
      之改造手槍，嚴重危害社會治安，惟事後坦承部分犯行，
      態度尚佳，素行良好並無前科紀錄，有台灣高等法院被告
      前案紀錄表1紙在卷可查，及並未持上開手槍犯罪等一切
      情狀，量處如主文所示之刑，並諭知罰金易服勞役之折算
      標準。扣案之仿ＢＥＲＥＴＴＡ廠半自動手槍製造之玩具
      手槍換裝土造金屬槍管而成之改造手槍1 支，係違禁物，
      應依刑法第38條第1項第1款規定宣告沒收。至於被告另持
      有之未具殺傷力之改造子彈，並非違禁物，亦與本件犯罪
      無涉，自不得依法宣告沒收，併予敘明。
據上論斷，應依刑事訴訟法第299條第1項前段，修正前槍砲彈藥
刀械管制條例第11條第1項，刑法第11條、第2條第1項但書、第
28條、第42條第2項、第3項、第38條第1項第1款，罰金罰鍰提高
標準條例第2條，現行法規所定貨幣單位折算新台幣條例第2條，
判決如主文。
本案經檢察官李廷輝到庭執行職務。
中　　華　　民　　國　　94　　年　　6 　　月　　15　　日
            鳳山刑事第二庭   審判長法  官  邱明弘
                                   法  官  胡宜如
                                   法  官  廖建瑜
以上正本證明與原本無異。
如不服本判決，應於收受送達後10日內向本院提出上訴狀。
　　　　　　　　　　　　 　　　　　書記官  張家榮
中　　華　　民　　國　　94　　年　　6 　　月　　16　　日
修正前槍砲彈藥刀械管制條例第十一條
未經許可，製造、販賣或運輸第四條第一項第一款所稱其他可發
射金屬或子彈具有殺傷力之各式槍砲者，處五年以上有期徒刑，
併科新臺幣一千萬元以下罰金。
未經許可，轉讓、出租或出借前項所列槍砲者，處三年以上十年
以下有期徒刑，併科新臺幣七百萬元以下罰金。
意圖供自己或他人犯罪之用，而犯前二項之罪者，處無期徒刑或
七年以上有期徒刑，併科新臺幣一千萬元以下罰金。
未經許可，持有、寄藏或意圖販賣而陳列第一項所列槍砲者，處
一年以上七年以下有期徒刑，併科新臺幣七百萬元以下罰金。
第一項至第三項之未遂犯罰之。
